【裁判字號】    95,訴,554
【裁判日期】    950824
【裁判案由】    偽造文書等
【裁判全文】
臺灣臺中地方法院宣示判決筆錄           95年度訴字第554號
公  訴  人  臺灣臺中地方法院檢察署檢察官
被      告  乙○○
選任辯護人  王信雄律師
被      告  戊○○
選任辯護人  林志忠律師
            江燕鴻律師
上列被告等因偽造文書等案件，經檢察官提起公訴（94年度偵字
第2336號）後，聲請改依協商程序而為判決，本院於中華民國95
年8月24日下午4時許，在本院第5法庭宣示判決，出席職員如下
：
法官起立朗讀判決主文、犯罪事實要旨、處罰條文、附記事項，
及告以上訴限制、期間並提出上訴狀之法院，且諭知記載其內容
：
一、主    文：
    乙○○、戊○○共同連續行使偽造私文書，足以生損害於他
    人，乙○○處有期徒刑陸月、戊○○處有期徒刑伍月，如易
    科罰金，均以銀元佰元（即新臺幣玖佰元）折算壹日。授
    權書上偽簽「朱祐宗」簽名、不動產買賣契約書上偽簽「甲○○」簽名、收據上偽簽「朱祐宗」簽名各壹枚，均沒收。
二、附記事項：
    乙○○、戊○○願各捐款新臺幣貳萬元予財團法人臺灣更生
    保護會（均已給付完畢）。
二、犯罪事實要旨：
    丁○○（通緝中）任職於永春不動產臺中瑩鑫加盟店、戊○○任職於匯富不動產仲介有限公司（下稱匯富公司），緣民
    國93年7月間，丙○○有意購買土地，經由丁○○介紹戊○○後，丁○○與戊○○均明知其2人並無先以自己資金購買
    土地再轉賣予丙○○之資力，為圖以無庸出資之無本方式買
    賣土地牟取買賣價差之鉅額暴利，竟基於意圖為自己不法所
    有之犯意聯絡，由其2人帶同丙○○去看朱祐宗所有坐落臺
    中市○○區○○段225號土地後，向丙○○偽稱有多組客戶
    都在考慮該筆土地、地主沒有一坪5萬元不可能賣，力勸丙○○出價新臺幣（下同）3780萬元，並先交付總價金1成之
    斡旋金表示承購誠意，以便向地主朱祐宗爭取議價成交機會
    等語，以此詐術，使丙○○誤認戊○○已受朱祐宗委託出賣
    上開土地，遂陷於錯誤，而於93年7月26日與丁○○（以「
    永春不動產瑩鑫加盟店」營業員身分）簽立「買方議價委託
    書」，約定丙○○委託「永春不動產瑩鑫加盟店」以前開價
    格向土地所有人（即朱祐宗）議價，丙○○並交付發票日93
    年8月2日、票號0000000號、付款人中國農民銀行中港分行
    、發票人蔡孟燕、金額376萬元之支票1紙予丁○○，供作「
    永春不動產瑩鑫加盟店」與土地所有人交涉上開土地買賣及
    議價之斡旋金。丁○○與戊○○眼見丙○○已落入其圈套後
    ，旋由戊○○夥同與其2人有犯意聯絡之乙○○，由乙○○
    出面居間介紹戊○○向朱祐宗洽購上開土地，並經戊○○與
    朱祐宗議妥土地買賣價格為2495萬元，由戊○○於同年月30
    日與朱祐宗簽訂不動產買賣契約書，同時交付發票日93年8
    月12日、票號0000000號、付款人新竹國際商業銀行黎明分
    行、發票人「匯富不動產仲介有限公司戊○○」、金額200
    萬元之支票1紙予朱祐宗，以支付簽約款，背地裡則由丁○○將上開丙○○所交付金額376萬元之支票於93年8月2日存
    入自己在臺灣新光商業銀行西屯分行（改制前為聯信商業銀
    行）帳號00000000000000號帳戶，再於同年月3日匯款轉帳
    230萬元至匯富公司在新竹國際商業銀行黎明分行（下稱新
    竹商銀）之帳號第00000000000號帳戶，戊○○再於同年月9
    日將該筆200萬元轉帳至匯富公司在新竹商銀之帳號第00000
    000號帳戶，嗣再於同年月12日又將上開款項轉帳至匯富公
    司在新竹商銀之帳號第00000000號帳戶，供朱祐宗提示兌現
    上開簽約款支票之用。丁○○、戊○○與乙○○為促使丙○○儘速簽訂正式買賣契約，繼而基於行使偽造私文書之概括
    犯意聯絡，於93年8月20日，在授權書上偽簽「朱祐宗」之
    署名，並以朱祐宗之印章（係朱祐宗前因委託處理其他土地
    而交予乙○○）偽蓋「朱祐宗」印文1枚，而偽造授權書1紙
    ，用以表示「朱祐宗」本人授權乙○○代為處分上開土地等
    事務意思之私文書後，旋由丁○○向丙○○佯稱已議價成功
    ，地主朱祐宗已同意出售，且已將斡旋金交付地主作為訂金
    （實則斡旋金支票款項流向如前述）云云，乙○○、丁○○
    、戊○○再於同年月30日在臺中市○○區○○街121號「永
    春不動產瑩鑫加盟店」內，共同出示上開偽造之授權書予丙○○，並對丙○○佯稱地主朱祐宗人在大陸，由乙○○代理
    簽約，並承前開行使偽造私文書之犯意，在不動產買賣契約
    書上偽簽「甲○○」署名1枚、偽蓋「朱祐宗」之印文13枚
    （含騎縫章3枚），而偽造用以表示朱祐宗本人授權乙○○
    為代理人與丙○○簽訂以3780萬元之價格出售上開土地予丙○○意思之私文書，再持以交付丙○○而行使，接續施用詐
    術，致丙○○再度陷於錯誤，當場交付發票日93年9月6日、
    票號0000000號、付款人中國農民銀行中港分行、發票人蔡
    孟燕、金額424萬元之支票1紙予乙○○簽收，補足第1期款8
    百萬元，後續銀行貸款事宜則繼續委託丁○○、戊○○代辦
    ，乙○○其後旋於93年9月6日將該紙支票交由戊○○存入匯
    富公司在新竹商銀之帳號第00000000號帳戶內兌現，再於同
    年月8日轉帳支出223萬6千元，其中201萬元係轉帳存入匯富
    公司在新竹商銀之帳號第00000000號帳戶，用供兌付戊○○
    另行交付予朱祐宗面額200萬元之用印款支票（發票日93年9
    月10日、票號0000000號、付款人新竹商銀、發票人「匯富
    不動產仲介有限公司戊○○」）之用，以上800萬元款項，
    除輾轉交付朱祐宗400萬元外，餘由戊○○分得146萬元、丁○○分得133萬元、乙○○分得121萬元。嗣丙○○於簽約後
    ，因上開土地所有權移轉登記一直無法完成，丁○○、戊○○2人承諾代辦之貸款事宜亦未有具體進展，經催促丁○○
    、戊○○2人未有結果，丁○○竟復承前行使偽造私文書之
    犯意，於93年10月18日，再度冒用「朱祐宗」名義，偽簽「
    朱祐宗」署名及偽蓋「朱祐宗」之印文各1枚，而偽造用以
    表示朱祐宗本已收取800萬元簽約用印款暨催促丙○○儘速
    於93年10月31日前繳清尾款意思之收據1紙，再持向丙○○
    催付款項，詎弄巧成拙，丙○○為使買賣圓滿，自行依土地
    登記簿所載朱祐宗地址，查得電話並與朱祐宗聯繫後，始悉
    上情。
三、處罰條文：刑法第216條、第210條、第339條第1項、第219
    條，（修正前，下同）第28條、第56條、第55條、第41條第
    1項前段、罰金罰鍰提高標準條例第1條前段、（修正前）第
    2條，現行法規所定貨幣單位折算新臺幣條例第2條。（按得
    依刑法第219條之規定沒收者，以偽造之印章、印文或署押
    為限。至盜用他人真正印章所蓋之印文，並非該條所指之偽
    造印文，最高法院著有88年度臺上字第7076號刑事判決可資
    參照，本案授權書上偽簽「朱祐宗」簽名、不動產買賣契約
    書上偽簽「甲○○」簽名、收據上偽簽「朱祐宗」簽名各壹
    枚，應依刑法第219規定沒收，至前開授權書、不動產買賣
    契約書、收據上以朱祐宗之真正印章所蓋之印文，並非該條
    所指之偽造印文，爰不予宣告沒收）。
五、協商判決除有刑事訴訟法第455條之4第1項第1款於本訊問程
    序終結前，被告撤銷協商合意或檢察官撤回協商聲請者；第
    2款被告協商之意思非出於自由意志者；第4款被告所犯之罪
    非第455條之2第1項所定得以協商判決者；第6款被告有其他
    較重之裁判上一罪之犯罪事實者；第7款法院認應諭知免刑
    或免訴、不受理者情形之一，及違反同條第2項「法院應於
    協商合意範圍內為判決；法院為協商判決所科之刑，以宣告
    緩刑或2年以下有期徒刑、拘役或罰金為限」之規定者外，
    不得上訴。
六、如有上開可得上訴情形，得自收受宣示判決筆錄送達之日起
    10日內，向本院提出上訴書狀，上訴於第二審法院。
中    華    民    國    95    年    8     月    24    日
                        刑事第五庭  書記官  黃舜民
                                    法  官  林慧貞
以上正本證明與原本無異。
                                    書記官  黃舜民
中    華    民    國    95    年    8     月    29    日


司法院資訊處製作；財團法人民間司法改革基金會備份。
